# 融资租赁中，关于出租人收到承租人的手续费的会计处理

提问人：xiaolindavid 时间：2016-09-07 14:18:13
陈老师，您好。现在有个问题向您请教，融资租赁中，租赁期为五年，出租人收到承租人支付的手续费 1000 万元，那么承租人将该费用按照实际利率进行摊销，那么出租人是否应该按照实际利率进行摊销还是可以一次性计入收入。

回答人：chenyiwei
在同一项租赁交易中，出租人应采用与承租人相对应的方式进行会计处理。既然承租人是将该手续费予以递延，在租赁期内按实际利率法摊销，确认为各期利息支出，那么对应地，出租人也应将所收到的手续费予以递延，按实际利率法确认为各期利息收入。